【裁判字號】    99,台抗,84
【裁判日期】    990128
【裁判案由】    聲請撤銷假處分
【裁判全文】
最高法院民事裁定                九十九年度台抗字第八四號
再 抗告 人  甲○○
訟訟代理人  蔡慧玲律師
            洪志青律師
上列再抗告人因與相對人乙○○○間聲請撤銷假處分事件，對於
中華民國九十八年十一月十七日台灣高等法院裁定（九十八年度
抗字第一七一二號），提起再抗告，本院裁定如下：
    主  文
再抗告駁回。
再抗告訴訟費用由再抗告人負擔。
    理  由
按對於抗告法院所為抗告有、無理由之裁定再為抗告，僅得以其
適用法規顯有錯誤為理由，此觀民事訴訟法第四百八十六條第四
項之規定自明。又假扣押之原因消滅、債權人受本案敗訴判決確
定或其他命假扣押之情事變更者，債務人得聲請撤銷假扣押裁定
，同法第五百三十條第一項定有明文。此項規定，依該法第五百
三十三條所定，於假處分準用之。本件相對人（即債務人）以：
再抗告人（即債權人）與伊間因撤銷贈與等事件，前聲請台灣士
林地方法院（下稱士林地院）以九十六年度裁全字第四八二三號
（假處分）裁定（下稱第四八二三號裁定），命伊就坐落台北市
○○區○○段五小段四六八號土地（應有部分一萬分之二五五）
，及其上門牌台北市○○○路○段二九○巷二一弄二號房屋（下
稱系爭房地），不得為讓與、設定抵押、出租及其他一切處分行
為，並予執行。嗣該假處分裁定之本案訴訟，經台灣高等法院以
九十五年度上字第九三四號判決再抗告人敗訴後，已由最高法院
以九十八年度台上字第一二四四號裁定，駁回再抗告人之上訴確
定。伊即得依民事訴訟法第五百三十三條準用第五百三十條第一
項之規定，聲請撤銷第四八二三號（假處分）裁定等情。乃聲請
士林地院准以九十八年度裁全聲字第二○五號裁定，撤銷上開假
處分裁定。再抗告人對之提起抗告，原法院以：系爭（第四八二
三號）假處分裁定之本案訴訟，既經台灣高等法院以九十五年度
上字第九三四號判決再抗告人敗訴，及最高法院以九十八年度台
上字第一二四四號裁定，駁回再抗告人之上訴確定，有各該裁判
可稽。則士林地院依相對人之聲請，以裁定准予撤銷第四八二三
號（假處分）裁定，即無不合等由；因認再抗告人之抗告為無理
由，以裁定予以駁回。衡諸首揭說明，經核並無適用法規顯有錯
誤之情事。再抗告意旨，徒以：上開本案訴訟雖已裁判確定，然
該裁判就再抗告人有否其他得請求相對人之前夫詹榮富返還財物
之原因關係存在，顯未為實體之判決。且再抗告人另件對詹榮富
提起之返還不當得利訴訟，亦未判決確定，本件自仍有為假處分
之保全必要等詞。指摘原裁定不當，聲明廢棄，非有理由。
據上論結，本件再抗告為無理由。依民事訴訟法第四百九十五條
之一第二項、第四百八十一條、第四百四十九條第一項、第九十
五條、第七十八條，裁定如主文。
中    華    民    國  九十九  年    一    月  二十八  日
                      最高法院民事第三庭
                          審判長法官  蘇  茂  秋
                                法官  陳  碧  玉
                                法官  王  仁  貴
                                法官  張  宗  權
                                法官  葉  勝  利
      本件正本證明與原本無異
                                      書  記  官
中    華    民    國  九十九  年    二    月    九    日
                                                      ｓ

司法院資訊處製作；財團法人民間司法改革基金會備份。
